【裁判字號】    95,易,84
【裁判日期】    950428
【裁判案由】    傷害等
【裁判全文】
臺灣雲林地方法院刑事判決                95年度易字第84號
公  訴  人  臺灣雲林地方法院檢察署檢察官
被      告  甲○○
                      26號3.
選任辯護人  張育誠律師
            簡承佑律師
上列被告因違反家庭暴力防治法等案件，經檢察官提起公訴（95
年度偵字第33號），並追加起訴及擴張移送併辦犯罪事實（臺灣
雲林地方法院檢察署95年度偵字第408 號），於本院準備程序進
行中，被告就被訴事實均為有罪之陳述，經合議庭裁定由受命法
官獨任進行簡式審判程序，本院判決如下：
    主  文
甲○○連續違反法院依家庭暴力防治法第十三條所為禁止實施家
庭暴力行為之裁定，處拘役參拾日，如易科罰金，以參佰元折算
壹日。
被訴九十四年四月間之傷害部分不受理。
    事實及理由
一、犯罪事實：
  (一)甲○○與余旻凌原為夫妻關係，嗣經本院於民國94年9 月23
    日，以94年度婚字第220 號判決婚姻關係不成立，並於94年
    5 月30日，以94年度家護字第128 號核發民事通常保護令，
    裁定甲○○不得對余旻凌實施身體或精神上不法侵害之行為
    、不得直接或間接對余旻凌為騷擾及通話之聯絡行為等，保
    護令之有效期間為1 年。詎甲○○竟基於違反保護令之概括
    犯意，於94年12月3 日上午9 時10分許，至雲林縣斗南鎮○
    ○里○○○街22號余旻凌工作之「思來婷髮藝館」內，徒手
    毆打余旻凌之頭部及手臂，以此方式對余旻凌實施身體上不
    法之侵害，致余旻凌受有頭部外傷併血腫3 ×2 公分、左上
    臂瘀傷1 ×2 公分之傷害（傷害部分業經撤回告訴）。甲○
    ○又於同年月6 日，撥打電話至「思來婷髮藝館」，以不堪
    入耳之言語對余旻凌為騷擾行為。
  (二)案經余旻凌訴由雲林縣警察局斗南分局報告臺灣雲林地方法
    院檢察署檢察官偵查起訴及移送併辦。
二、證據名稱：
  (一)被告甲○○於警詢筆錄、檢察官訊問筆錄中之供述。
  (二)告訴人余旻凌於警詢筆錄、檢察官訊問筆錄中之指述。
  (三)證人劉儀佩於警詢筆錄、檢察官訊問筆錄中之證述。
  (四)告訴人余旻凌之國立台灣大學醫學院附設醫院雲林分院診斷
    證明書1 張。
  (五)本院94年度家護字第128 號民事通常保護令、送達證書、雲
    林縣警察局斗六分局執行保護令紀錄表。
  (六)雲林縣警察局斗南分局受理刑事案件報案三聯單影本1張。
  (七)車牌號碼UM-0888號之車號查詢車籍資料1張。
三、論罪科刑之理由：
  (一)核被告甲○○所為，係犯家庭暴力防治法第50條第1 款、第
    2 款之罪。
  (二)被告所犯前揭2 次違反家庭保護令之行為，時間緊接，觸犯
    構成犯罪要件相同之罪名，顯係基於概括犯意反覆為之，為
    連續犯，應依刑法第56條之規定，以情節較重之第1 次違反
    保護令行為即違反家庭暴力防治法第50條第1 款之一罪論，
    並加重其刑。
  (三)爰審酌被告係因子女探視問題而實施家庭暴力行為，犯後業
    與告訴人達成和解，態度良好，尚知悔悟等一切情狀，量處
    如主文所示之刑，並諭知易科罰金之折算標準。
四、不受理部分：公訴意旨（即追加起訴）另以被告甲○○基於
    傷害之概括犯意，於94年4 月4 日下午5 、6 時許，在雲林
    縣斗六市○○路38巷17號居處，徒手毆打告訴人余旻凌之臉
    部、頭部，並推撞牆壁，致告訴人受有右上臂、左大腿、左
    手肘、前臂瘀傷等傷害。又於94年4 月24日晚上10、11時許
    ，在同一地點，徒手毆打告訴人之頭部，致告訴人受有頭部
    外傷瘀腫之傷害，因認被告犯有刑法第277 條第1 項之傷害
    罪，並與起訴之傷害部分為數罪關係。惟按告訴乃論之罪，
    告訴人於第一審辯論終結前，得撤回其告訴；又告訴經撤回
    者，應諭知不受理之判決，刑事訴訟法第238 條第1 項、第
    303 條第3 款分別定有明文。查告訴人余旻凌告訴被告甲○
    ○傷害案件，公訴意旨認被告係犯刑法第277 條第1 項之傷
    害罪，依同法第287 條前段規定，須告訴乃論。茲據告訴人
    具狀撤回告訴，有刑事撤回告訴聲請狀、雲林縣斗南鎮調解
    委員會調解書附卷可稽，揆諸前揭說明，應為諭知不受理之
    判決。
五、公訴意旨另以被告上揭於94年12月3日上午9時10分許，在雲
    林縣斗南鎮○○里○○○街22號告訴人工作之「思來婷髮藝
    館」內，徒手毆打告訴人成傷之犯行，係犯刑法第277 條第
    1 項之傷害罪。惟此業據告訴人具狀撤回告訴，已如前述，
    原應依刑事訴訟法第303 條第3 款規定，為不受理之諭知，
    但公訴人認被告所犯之傷害罪與違反保護令罪部分，係想像
    競合犯之裁判上一罪關係，爰不另為不受理之諭知，併予敘
    明。
六、應適用之法條：
  (一)刑事訴訟法第273條之1第1項、第299條第1項前段、第303條
    第3款、第310條之2、第454條。
  (二)家庭暴力防治法第50條第1款、第2款。
  (三)刑法第11條前段、第56條、第41條第1項前段。
  (四)罰金罰鍰提高標準條例第2條。
本案經檢察官葉建成到庭執行職務。
中    華    民    國    95    年    4     月    28    日
                  刑事第四庭    法  官  吳基華
以上正本證明與原本無異。
如不服本判決，應於判決收受後10日內，向本院提出上訴狀（須
附繕本）。
                                書記官  徐基典
中    華    民    國    95    年    4     月    28    日
附記論罪法條全文：
家庭暴力防治法第50條
違反法院依第 13 條、第 15 條所為之下列裁定者，為本法所稱
之違反保護令罪，處 3 年以下有期徒刑、拘役或科或併科新台
幣 10 萬元以下罰金︰
一  禁止實施家庭暴力行為。
二  禁止直接或間接騷擾、接觸、通話或其他連絡行為。
三  命遷出住居所。
四  遠離住居所、工作場所、學校或其他特定場所。
五  命完成加害人處遇計畫：戒癮治療、精神治療、心理輔導或
    其他治療、輔導。


司法院資訊處製作；財團法人民間司法改革基金會備份。
